臺灣臺南地方法院臺南簡易庭民事判決
109年度南勞小字第33號
原      告  李元壽  
被      告  偉基營造有限公司

法定代理人  蘇榮欽  
訴訟代理人  蘇偉誌  
上列當事人間請求給付工資事件，本院於民國109年12月16日言
詞辯論終結，判決如下：
    主      文
原告之訴駁回。
訴訟費用新臺幣壹仟元由原告負擔。
    事實及理由
一、原告起訴主張：原告因受訴外人林信宏調工而至臺南市九份
    子國中小學新建工地(下稱系爭工地)擔任模板工作，民國10
    9年6月24日在上開工地內遭傾倒之鐵柱擊中頭部，受有右頭
    頂部挫裂傷之傷害(下稱系爭事故)而無法工作，並因申請勞
    資爭議調解來往耗費共計40日，以每日薪資新臺幣(下同)1,
    500元計算，合計受有工作收入損失6萬元。因林信宏住址不
    明無法向其求償，故依勞動基準法第59條規定提起本件訴訟
    ，請求被告給付上開工作收入損失。又兩造間所簽立之和解
    書範圍僅限於醫療費用，原告仍得請求上開工作收入損失之
    金額等語。並聲明：被告應給付6萬元。
二、被告則以：兩造間並無僱傭關係，且上開工程係由訴外人駿
    升工程有限公司(下稱駿升公司)承攬施作，原告經林信宏仲
    介至上開工地，係受僱於訴外人林信宏或駿升公司，自應向
    其等求償。又被告基於道義於109年7月14日就系爭事故以2,
    000元與原告達成和解，並簽立和解書，原告自不得再請求
    被告給付薪資損失6萬元等語，以資抗辯。並聲明：如主文
    第1項所示。
三、本院得心證之理由： 
  ㈠按當事人主張有利於己之事實者，就其事實有舉證之責任；
    但法律別有規定，或依其情形顯失公平者，不在此限，民事
    訴訟法第277條定有明文。次按民事訴訟如係由原告主張權
    利者，應先由原告負舉證之責，若原告先不能舉證，以證實
    自己主張之事實為真實，則被告就其抗辯事實即令不能舉證
    ，或其所舉證據尚有疵累，亦應駁回原告之請求（最高法院
    17年上字第917號判例意旨參照）。本件原告主張受雇於被
    告一事，既為被告所否認，則依上開法條規定及說明，自應
    由原告就其受雇於被告之事實負舉證之責。如確定兩造間成
    立僱傭契約關係，原告方得援引勞動基準法第59條規定請求
    被告補償其所受之損害。
  ㈡查件原告向臺南市政府勞工局提出勞資爭議調解時，於申請
    書上載明其係受訴外人林信宏調工而至系爭工地工作，因鐵
    柱倒下打中頭部而受傷乙節，此有勞資爭議調解申請書影本
    在卷可稽(本院109年度南勞小專調字第18號卷第49、51頁)
    ，另原告於本件訴訟中亦自承駿升公司外包系爭工地之工程
    ，受雇於林信宏一語明確(本院卷第41頁)，再參酌被告提出
    其與駿升公司簽立之工程簡式合約書(本院卷第45頁)，合約
    內容記載被告將系爭工地之模板工程交由駿升公司承攬等情
    綜合判斷，足認原告應受駿升公司或林信宏雇用而至系爭工
    地工作擔任模板工作，難認與被告有何干連，無從認定兩造
    間成立僱傭契約關係。則原告基於與被告間有勞動契約關係
    而依勞動基準法第59條職業災害補償規定，請求被告補償其
    工作收入損失6萬元，於法不符，即無可採。此外，暫不論
    兩造間是否成立僱傭契約關係，惟原告既不否認就系爭事故
    與被告簽立和解書，並已受領被告給付之金額，且觀諸該和
    解書內容(上開調字卷第45頁)，並未約定和解範圍僅限於醫
    療費，亦記載原告不得再向被告要求其他賠償，可見兩造間
    已就系爭事故達成和解，該和解書已具有和解契約性質及效
    力，原告自不得再提起本件訴訟請求被告給付系爭事故之其
    他補償或金額，併此敘明之。
四、綜上所述，原告未能證明與被告間有僱傭契約關係存在，是
    其依勞動基準法第59條職業災害補償規定，請求被告給付工
    作收入損失6萬元，為無理由，應予駁回。
五、訴訟費用負擔之依據：民事訴訟法第78條、第436條之19第1
    項。
中    華    民    國   109    年    12    月    30    日
              臺灣臺南地方法院臺南勞動簡易庭
                             法  官   林勳煜
上列正本證明與原本無異。
如不服本判決，應於送達後20日內，向本院提出上訴狀並表明上
訴理由（依民事訴訟法第436條之24第2項之規定，對於小額程式
之第一審判決提起上訴，非以其違背法令為理由，不得為之）。
如於本判決宣示後送達前提起上訴者，應於判決送達後20日內補
提上訴理由書（須附繕本）。
中　　華　　民　　國　　109 　年　　12　　月　　31　　日
　　　　　　　　　　　　　　 書記官   朱烈稽